---
title: "Informe de la Práctica de Probabilidades y Estadística II"
author: "24 de Mayo - 2021"
subtitle: "Grupo nº47"
lang: es-ES
output:
  pdf_document: 
    toc: TRUE
    toc_depth: 3
---

\newpage

| Nombre | Apellidos        | Nº Matrícula | Email                                 |
|--------|------------------|--------------|---------------------------------------|
| Álvaro | Cabo Ciudad      | 200172       | alvaro.cabo\@alumnos.upm.es           |
| Yoan   | Crul             | 200377       | y.crul\@alumnos.upm.es                |
| Pablo  | Brasero Gonzalez | 200045       | pablo.braserogonzalez\@alumnos.upm.es |
| Jorge  | García Plaza     | 200002       | jorge.gplaza\@alumnos.upm.es          |

: Miembros de GII-4F1T

## Introducción y uso de librerías

Estas son las librerías que vamos a utilizar en el proyecto:

```{r , message=FALSE, warning=FALSE}
  require(readr)
  require(e1071)
  require(MASS)
  
  #extra
  require(ggplot2)
  require(fitdistrplus)
  require(dplyr)
  require(stests)
  
```

La lista incluye algunas de librerías recomendadas

-   Readr para leer el csv, e1071 para summary y funciones estadísticas entre otras

Además de otras que hemos ido necesitando a medida que el proyecto iba creciendo

-   Librerías gráficas o mejora de sintaxis: ggplot2, tidyverse

-   Fitdistrplus, que a nuestro juicio hacía un mejor trabajo de ajuste que MASS

-   stests, que utilizamos para calcular el intervalo de confianza de las varianzas y razón de varianzas

# 1. Identificacion de Modelo y Muestreo

### 1.a. Ajuste del modelo

El primer paso era importar el dataset, usando read_csv

```{r message=FALSE, warning=FALSE}
  #En mi caso el dataset se encuentra en la carpeta de trabajo
  Data <- read_csv(paste(getwd(),"PYE2DataSet47.csv", sep='/'))
  
```

Para proceder a una primera descripción de los datos, empezando por *Sleeptime*

```{r }
print(summary(Data$sleeptime))
```

```{r , fig.width=3.5, fig.height=3}
boxplot(Data$sleeptime,
              xlab="Horas de sueno", ylab="Poblacion", main="Horas de sueno de la poblacion",
              notch = TRUE, col="yellow")
hist(Data$sleeptime, 
           xlab="Horas de sueno", ylab="Poblacion", main="Horas de sueno de la poblacion",
           col=c("orange", "yellow", "red"))
```

Y ahora *Number of Steps*

```{r }
print(summary(Data$sleeptime))
```

```{r , fig.width=3, fig.height=3}
boxplot(Data$steps,
              xlab="Pasos", ylab="Poblacion", main="Pasos de la poblacion",
              notch = TRUE, col="cyan")
hist(Data$steps, 
           xlab="Pasos", ylab="Poblacion", main="Pasos de la poblacion",
           col=c("blue", "purple", "cyan"))
      
```

#### 1.1. Ajuste de Sleeptime

Usando la librería fitdistrplus ajustamos los datos a las 3 distribuciones pedidas y observamos sus resultados

```{r message=FALSE, warning=FALSE, include=FALSE}
set.seed(2021)
      normal <- fitdist(Data$sleeptime, "norm")
      gamma <- fitdist(Data$sleeptime, "gamma")
      exponential <- fitdist(Data$sleeptime, "exp")
```

**Ploteado de distribuciones**

Para entender los datos, vamos a graficar un histograma y sobre él las 3 distribuciones a las que los hemos ajustado

```{r , message=FALSE, warning=FALSE, fig.height=3.5, fig.align='center'}
p <- denscomp(
        list(normal, gamma, exponential),
        legendtext = c("normal", "gamma", "exponential"),
        xlab = "Horas de sueño",
        ylab = "Densidad",
        fitcol = c("red", "blue", "green"),
        fitlty = 1, 
        xlegend = "topright",
        plotstyle = "ggplot",
        addlegend = FALSE)
      #Retocamos el plot para hacerlo más legible
      p <- p +
        ggplot2::ggtitle("Distribución de horas de sueño de la población") +
        theme_bw() +
        theme(legend.position = "bottom")
      p
```

Se ve claramente que la distribución que mejor modela nuestros datos es la gamma, y comprobamos el ajuste evaluando la hipótesis de normalidad utilizando el *Test de Kolmogorov-Smirnov*

```{r }
d <- as.vector(Data$sleeptime) #vector de 100 elementos del dataset
```

```{r }
test <- ks.test(d, pnorm, normal$estimate[1], normal$estimate[2])
  
  print(test)
```

Al ser una muestra muy grande, era altamente probable que hubiera rechazo de hipótesis de normalidad

-   Comparamos el resultado del test con lo obtenido al graficar los datos con un Q-Q plot

```{r , fig.align='center', fig.height=3, fig.width=4.5}
qqnorm(Data$sleeptime)
qqline(Data$sleeptime, col="red")
```

Vemos que no se ajusta a la linea de la normal, por lo que no va a haber hipótesis de normalidad

### 1.2. Muestreo de datos

```{r message=FALSE, warning=FALSE, include=FALSE}
#@params: 
  set.seed(2021) 
  size <- 20
  
  #Primero creo la matriz y luego la convierto a dataset para operar mejor
  muestras1 <- matrix(0, ncol = 30, nrow = size )
  
  for (i in 1:30){
    muestras1[,i] <- sample(Data$Age, size=size) #1 muestra por columna [20x30]
  }
  
  
  #Primero creo la matriz y luego la convierto a dataset para operar mejor
  muestras2 <- matrix(0, nrow = size, ncol = 50)
  
  for (i in 1:50){
    muestras2[,i] <- sample(Data$Age, size=size) #1 muestra por columna [20x50]
  }
  
  
  #Primero creo la matriz y luego la convierto a dataset para operar mejor
  muestras3 <- matrix(0, nrow = size, ncol = 100)
  
  for (i in 1:100){
    muestras3[,i] <- sample(Data$Age, size=size) #1 muestra por columna [20x100]
  }
  
```

#### Medias muestrales

Gráficos de las Medias muestrales ajustadas a la normal

```{r , fig.show="hold", out.width="33%"}

#Función de cáculo de medias muestrales de una muestra

mediaMuestral <-function(matrix){
  media <- c()
  for (i in 1:ncol(matrix)){
     media[i] <- mean(matrix[,i])}
  return(media)
}

m1 <-fitdist(mediaMuestral(muestras1), "norm")
m2 <-fitdist(mediaMuestral(muestras2), "norm")
m3 <-fitdist(mediaMuestral(muestras3), "norm")
p1 <- denscomp(
        m1,
        xlab = "Media Muestral",
        ylab = "Densidad 100 Muestras",
        fitcol = "red",
        fitlty = 1, 
        xlegend = "topright",
        plotstyle = "ggplot",
        addlegend = FALSE)

p2<- denscomp(
        m2,
        xlab =  "Media Muestral",
        ylab = "Densidad 100 Muestras",
        fitcol = "blue",
        fitlty = 1, 
        xlegend = "topright",
        plotstyle = "ggplot",
        addlegend = FALSE) 

p3<-
   denscomp(
        m3,
        xlab =  "Media Muestral",
        ylab = "Densidad 100 Muestras",
        fitcol = "green",
        fitlty = 1, 
        xlegend = "topright",
        plotstyle = "ggplot",
        addlegend = FALSE)
p1
p2
p3

```

#### Varianzas muestrales

Gráficos de las Varianzas muestrales ajustadas a la normal

```{r , fig.show="hold", out.width="33%"}
m1v <-fitdist(as.vector(var(muestras1)), "norm")
m2v <- fitdist(as.vector(var(muestras2)), "norm")
p2v<- denscomp(
        m2v,
        xlab =  "Variedad Muestral",
        ylab = "Densidad",
        fitcol = "blue",
        fitlty = 1, 
        xlegend = "topright",
        plotstyle = "ggplot",
        addlegend = FALSE) 


p1v <- denscomp(
        m1v,
        xlab = "Variedad Muestral",
        ylab = "Densidad",
        fitcol = c("red"),
        fitlty = 1, 
        xlegend = "topright",
        plotstyle = "ggplot",
        addlegend = FALSE)
m3v <- fitdist(as.vector(var(muestras3)), "norm")
p3v<-
   denscomp(
        m3v,
        xlab =  "Variedad Muestral",
        ylab = "Densidad",
        fitcol = "green",
        fitlty = 1, 
        xlegend = "topright",
        plotstyle = "ggplot",
        addlegend = FALSE)

p1v
p2v
p3v
```

#### Proporción muestral entre Hombres y mujeres

Para este caso he cogido 2 conjuntos de los 3 tamaños exigidos (30, 50, 100) y los he comparado

```{r include=FALSE}
#Volvemos a tomar las muestras, ahora teniendo en cuenta el sexo
 set.seed(2021) 
  size <- 20
  
   muestras1 <- sample_n(
     Data,
     30
   )
   muestras1 <- table(muestras1$Age, muestras1$Sex)
   muestras2 <- sample_n(
     Data,
     50
   )
    muestras2 <- table(muestras2$Age, muestras2$Sex)
   muestras3 <- sample_n(
     Data,
     100
   )
    muestras3 <- table(muestras3$Age, muestras3$Sex)
 
```

```{r , fig.show="hold", out.width="33%"}
#Histograma hombre


barplot(muestras1,
     xlab="Nº de individuos de cada sexo",
     main="Personas en cada grupo de edad (30 muestras)",
)

barplot(muestras2,
     xlab="Nº de individuos de cada sexo",
     main="Personas en cada grupo de edad (30 muestras)",
)

barplot(muestras3,
     xlab="Nº de individuos de cada sexo",
     main="Personas en cada grupo de edad (30 muestras)",
)


```

\newpage

# 2. Estimación Clásica (puntual, intervalos)

### 2.a. Estimación Puntual

Calculamos la media y varianza de Sleep y Steps de todos los datos

```{r }
set.seed(2021)
mediaSleepAll <- mean(Data$sleeptime)
cat("Media Sleep: ", mediaSleepAll)
cat("Varianza Sleep: ", varSleepAll <- var(Data$sleeptime))
cat("Media Steps: ", mediaStepsAll <- mean(Data$steps))
cat("Varianza Steps: ", varStepsAll <- var(Data$steps))
```

Calculamos la media y varianza de Sleep y Steps de una muestra de 20

```{r }
set.seed(2021)
size <- 20
muestraSleep <- sample(Data$sleeptime, size=size)
muestraSteps <- sample(Data$steps, size=size)
cat("Media Sleep (20): ", mediaSleep20 <- mean(muestraSleep))
cat("Varianza Sleep (20): ", varSleep20 <- var(muestraSleep))
cat("Media Steps (20): ", mediaSteps20 <- mean(muestraSteps))
cat("Varianza Steps (20): ", varSteps20 <- var(muestraSteps))
```

Calculamos la media y varianza de Sleep y Steps para todas las mujeres

```{r }
mujeres <- Data[Data$Sex == "M", ]
cat("Media Sleep (Mujeres): ", mediaSleepMujeres <- mean(mujeres$sleeptime))
cat("Varianza Sleep (Mujeres): ", varSleepMujeres <- var(mujeres$sleeptime))
cat("Media Steps (Mujeres): ", mediaStepsMujeres <- mean(mujeres$steps))
cat("Varianza Steps (Mujeres): ", varStepsMujeres <- var(mujeres$steps))
```

Calculamos la media y la varianza para una muestra de 20 mujeres

```{r }
set.seed(2021)
size <- 20
muestraSleepMujeres20 <- sample(mujeres$sleeptime, size=size)
muestraStepsMujeres20 <- sample(mujeres$steps, size=size)
cat("Media Sleep (Mujeres, 20): ", mediaSleepMujeres20 <- mean(muestraSleep))
cat("Varianza Sleep (Mujeres, 20): ", varSleepMujeres20 <- var(muestraSleep))
cat("Media Steps (Mujeres, 20): ", mediaStepsMujeres20 <- mean(muestraSteps))
cat("Varianza Steps (Mujeres, 20): ", varStepsMujeres20 <- var(muestraSteps))
```

Calculamos la media y varianza de Sleep y Steps para todos los hombres

```{r }
hombres <- Data[Data$Sex =="V", ]
cat("Media Sleep (Hombres): ", mediaSleepHombres <- mean(hombres$sleeptime))
cat("Varianza Sleep (Hombres): ", varSleepHombres <- var(hombres$sleeptime))
cat("Media Steps (Hombres): ", mediaStepsHombres <- mean(hombres$steps))
cat("Varianza Steps (Hombres): ", varStepsHombres <- var(hombres$steps))
```

Calculamos la media y la varianza de Sleep y Steps para una muestra de 20 hombres

```{r }
set.seed(2021)
size <- 20
muestraSleepHombres20 <- sample(hombres$sleeptime, size=size)
muestraStepsHombres20 <- sample(hombres$steps, size=size)
cat("Media Sleep (Hombres, 20): ", mediaSleepHombres20 <- mean(muestraSleep))
cat("Varianza Sleep (Hombres, 20): ", varSleepHombres20 <- var(muestraSleep))
cat("Media Steps (Hombres, 20): ", mediaStepsHombres20 <- mean(muestraSteps))
cat("Varianza Steps (Hombres, 20): ", varStepsHombres20 <- var(muestraSteps))
```

### 2.b Estimación de intervalos

#### 1) Estimacion del intervalo de confianza para la media, varianza, proporcion, al nivel de confianza 90%,95% y 99 %

Calculamos los intervalos de confianza de la media de sleep y steps de una muestra de 20 Hombres, a niveles de confianza 90%, 95%, 99%, suponiendo normalidad

```{r }
cat("Intervalo de confianza del 90% de la media Sleep de una muestra de 20 Hombres:
    ", intervalo90MediaSleepHombres20 <- t.test(x=muestraSleepHombres20, conf.level = 0.90)$conf.int)
cat("Intervalo de confianza del 95% de la media Sleep de una muestra de 20 Hombres:
    ", intervalo95MediaSleepHombres20 <- t.test(x=muestraSleepHombres20, conf.level = 0.95)$conf.int)
cat("Intervalo de confianza del 99% de la media Sleep de una muestra de 20 Hombres:
    ", intervalo99MediaSleepHombres20 <- t.test(x=muestraSleepHombres20, conf.level = 0.99)$conf.int)
cat("Intervalo de confianza del 90% de la media Steps de una muestra de 20 Hombres:
    ", intervalo90MediaStepsHombres20 <- t.test(x=muestraStepsHombres20, conf.level = 0.90)$conf.int)
cat("Intervalo de confianza del 95% de la media Steps de una muestra de 20 Hombres:
    ", intervalo95MediaStepsHombres20 <- t.test(x=muestraStepsHombres20, conf.level = 0.95)$conf.int)
cat("Intervalo de confianza del 99% de la media Steps de una muestra de 20 Hombres:
    ", intervalo99MediaStepsHombres20 <- t.test(x=muestraStepsHombres20, conf.level = 0.99)$conf.int)
```

Calculamos los intervalos de confianza de la varianza de sleep y steps de una muestra de 20 Hombres, a niveles de confianza 90%, 95%, 99%, suponiendo normalidad

```{r }
cat("Intervalo de confianza del 90% de la varianza Sleep de una muestra de 20 Hombres:
    ", intervalo90VarSleepHombres20 <- var.test(x=muestraSleepHombres20, muestraSleepHombres20,conf.level = 0.90)$conf.int)
cat("Intervalo de confianza del 95% de la varianza Sleep de una muestra de 20 Hombres:
    ", intervalo95VarleepHombres20 <- var.test(x=muestraSleepHombres20, muestraSleepHombres20,conf.level = 0.95)$conf.int)
cat("Intervalo de confianza del 99% de la varianza Sleep de una muestra de 20 Hombres:
    ", intervalo99VarSleepHombres20 <- var.test(x=muestraSleepHombres20, muestraSleepHombres20,conf.level = 0.99)$conf.int)
cat("Intervalo de confianza del 90% de la varianza Steps de una muestra de 20 Hombres:
    ", intervalo90VarStepsHombres20 <- var.test(x=muestraStepsHombres20,muestraSleepHombres20, conf.level = 0.90)$conf.int)
cat("Intervalo de confianza del 95% de la varianza Steps de una muestra de 20 Hombres:
    ", intervalo95VarStepsHombres20 <- var.test(x=muestraStepsHombres20,muestraSleepHombres20, conf.level = 0.95)$conf.int)
cat("Intervalo de confianza del 99% de la varianza Steps de una muestra de 20 Hombres:
    ", intervalo99VarStepsHombres20 <- var.test(x=muestraStepsHombres20,muestraSleepHombres20, conf.level = 0.99)$conf.int)
```

Calculamos los intervalos de confianza de la media de sleep y steps de una muestra de 20 Mujeres, a niveles de confianza 90%, 95%, 99%, suponiendo normalidad

```{r }
cat("Intervalo de confianza del 90% de la media Sleep de una muestra de 20 Mujeres:
    ", intervalo90MediaSleepMujeres20 <- t.test(x=muestraSleepMujeres20, conf.level = 0.90)$conf.int)
cat("Intervalo de confianza del 95% de la media Sleep de una muestra de 20 Mujeres:
    ", intervalo95MediaSleepMujeres20 <- t.test(x=muestraSleepMujeres20, conf.level = 0.95)$conf.int)
cat("Intervalo de confianza del 99% de la media Sleep de una muestra de 20 Mujeres:
    ", intervalo99MediaSleepMujeres20 <- t.test(x=muestraSleepMujeres20, conf.level = 0.99)$conf.int)
cat("Intervalo de confianza del 90% de la media Steps de una muestra de 20 Mujeres:
    ", intervalo90MediaStepsMujeres20 <- t.test(x=muestraStepsMujeres20, conf.level = 0.90)$conf.int)
cat("Intervalo de confianza del 95% de la media Steps de una muestra de 20 Mujeres:
    ", intervalo95MediaStepsMujeres20 <- t.test(x=muestraStepsMujeres20, conf.level = 0.95)$conf.int)
cat("Intervalo de confianza del 99% de la media Steps de una muestra de 20 Mujeres:
    ", intervalo99MediaStepsMujeres20 <- t.test(x=muestraStepsMujeres20, conf.level = 0.99)$conf.int)
```

Calculamos los intervalos de confianza de la varianza de sleep y steps de una muestra de Mujeres, a niveles de confianza 90%, 95%, 99%, suponiendo normalidad

```{r }
cat("Intervalo de confianza del 90% de la varianza Sleep de una muestra de 20 Mujeres:
    ", intervalo90VarSleepMujeres20 <- var.test(x=muestraSleepMujeres20,muestraSleepMujeres20, conf.level = 0.90)$conf.int)
cat("Intervalo de confianza del 95% de la varianza Sleep de una muestra de 20 Mujeres:
    ", intervalo95VarSleepMujeres20 <- var.test(x=muestraSleepMujeres20,muestraSleepMujeres20, conf.level = 0.95)$conf.int)
cat("Intervalo de confianza del 99% de la varianza Sleep de una muestra de 20 Mujeres:
    ", intervalo99VarSleepMujeres20 <- var.test(x=muestraSleepMujeres20,muestraSleepMujeres20, conf.level = 0.99)$conf.int)
cat("Intervalo de confianza del 90% de la varianza Steps de una muestra de 20 Mujeres:
    ", intervalo90VarStepsMujeres20 <- var.test(x=muestraSleepMujeres20,muestraSleepMujeres20, conf.level = 0.90)$conf.int)
cat("Intervalo de confianza del 95% de la varianza Steps de una muestra de 20 Mujeres:
    ", intervalo95VarStepsMujeres20 <- var.test(x=muestraSleepMujeres20,muestraSleepMujeres20, conf.level = 0.95)$conf.int)
cat("Intervalo de confianza del 99% de la varianza Steps de una muestra de 20 Mujeres:
    ", intervalo99VarStepsMujeres20 <- var.test(x=muestraSleepMujeres20,muestraSleepMujeres20, conf.level = 0.99)$conf.int)
```

#### 2) Estimacion del intervalo de confianza para la diferencia de medias, razon de varianzas, proporcion, al nivel de confianza 90%, 95% y 99%

Calculamos los intervalos de confianza de la diferencia de la media de sleep de una muestra de 20 hombres y una muestra de 20 muejres, a niveles de confianza 90%, 95%, 99%, suponiendo normalidad

```{r }
cat("Intervalo de confianza del 90% de la diferencia de las 
medias sleep entre hombres y mujeres:
    ", intervalo90DifMediasHombres20 <- t.test(x=muestraStepsMujeres20, y=muestraStepsHombres20, paired=FALSE, var.equal = FALSE, conf.level = 0.90)$conf.int)
cat("Intervalo de confianza del 95% de la diferencia de las 
medias sleep entre hombres y mujeres:
    ", intervalo95DifMediasHombres20 <- t.test(x=muestraStepsMujeres20, y=muestraStepsHombres20, paired=FALSE, var.equal = FALSE, conf.level = 0.95)$conf.int)
cat("Intervalo de confianza del 99% de la diferencia de las 
medias sleep entre hombres y mujeres:
    ", intervalo99DifMediasHombres20 <- t.test(x=muestraStepsMujeres20, y=muestraStepsHombres20, paired=FALSE, var.equal = FALSE, conf.level = 0.99)$conf.int)
```

Calculamos los intervalos de confianza de la diferencia de la media de steps de una muestra de 20 hombres y una muestra de 20 muejres, a niveles de confianza 90%, 95%, 99%, suponiendo normalidad

```{r }
cat("Intervalo de confianza del 90% de la diferencia de las 
medias sleep entre hombres y mujeres:
    ", intervalo90DifMediasHombres20 <- t.test(x=muestraStepsMujeres20, y=muestraStepsHombres20, paired=FALSE, var.equal = FALSE, conf.level = 0.90)$conf.int)
cat("Intervalo de confianza del 95% de la diferencia de las 
medias sleep entre hombres y mujeres:
    ", intervalo95DifMediasHombres20 <- t.test(x=muestraStepsMujeres20, y=muestraStepsHombres20, paired=FALSE, var.equal = FALSE, conf.level = 0.95)$conf.int)
cat("Intervalo de confianza del 99% de la diferencia de las 
medias sleep entre hombres y mujeres:
    ", intervalo99DifMediasHombres20 <- t.test(x=muestraStepsMujeres20, y=muestraStepsHombres20, paired=FALSE, var.equal = FALSE, conf.level = 0.99)$conf.int)
```

Calculamos los intervalos de confianza de la razón de varianzas de sleep de una muestra de 20 hombres y una muestra de 20 mujeres, a niveles de confianza 90%, 95%, 99%, suponiendo normalidad

```{r }
cat("Intervalo de confianza del 90% de la razón de varianzas de Sleep entre hombres y mujeres: 
    ", intervalo90RazVarSleep <- var.test(x=muestraStepsHombres20, y=muestraStepsMujeres20, conf.level=0.90)$conf.int)
cat("Intervalo de confianza del 95% de la razón de varianzas de Sleep entre hombres y mujeres: 
    ", intervalo90RazVarSleep <- var.test(x=muestraStepsHombres20, y=muestraStepsMujeres20, conf.level=0.95)$conf.int)
cat("Intervalo de confianza del 99% de la razón de varianzas de Sleep entre hombres y mujeres: 
    ", intervalo90RazVarSleep <- var.test(x=muestraStepsHombres20, y=muestraStepsMujeres20, conf.level=0.99)$conf.int)
```

Calculamos los intervalos de confianza de la razón de varianzas de steps de una muestra de 20 hombres y una muestra de 20 mujeres, a niveles de confianza 90%, 95%, 99%, suponiendo normalidad

```{r }
cat("Intervalo de confianza del 90% de la razón de varianzas de Steps entre hombres y mujeres: 
    ", intervalo90RazVarSleep <- var.test(x=muestraStepsHombres20, y=muestraStepsMujeres20, conf.level=0.90)$conf.int)
cat("Intervalo de confianza del 95% de la razón de varianzas de Steps entre hombres y mujeres: 
    ", intervalo90RazVarSleep <- var.test(x=muestraStepsHombres20, y=muestraStepsMujeres20, conf.level=0.95)$conf.int)
cat("Intervalo de confianza del 99% de la razón de varianzas de Steps entre hombres y mujeres: 
    ", intervalo90RazVarSleep <- var.test(x=muestraStepsHombres20, y=muestraStepsMujeres20, conf.level=0.99)$conf.int)
```

\newpage

# 3.- ESTIMACIÓN BAYESIANA

Vamos a crear ima muestra de tamaño 20 tal y como se necesita segun el enunciado

```{r echo =FALSE}
muestra20 <- Data[sample(1:nrow(Data),20),]
nE <- sum(muestra20$Nation == 'SP')
20 - nE
nE/20
```

## a) Obtener la pe tras la informacion aportada por la muestra

```{r , fig.height=4.5, fig.width=7}
dummyVec_Esp <- ifelse(muestra20$Nation == "SP", 1,0)
aP=13     #alfa a posteriori (de mi distribución Beta a posteriori)
bP=22     #beta a posteriori (de mi distribución Beta a posteriori)


#necesitamos un vector para pasarselo a la funcion beta, lo calculamos y aplicamos la funcion
vector_beta <- seq(0, 1, by = 0.001)
funcion_beta <- dbeta(vector_beta, shape1 = aP, shape2 = bP)  
plot(funcion_beta) 
```

## b) Obtener el IC con 95% de confianza para la pe

Para hallar el intervalo de confianza deseado usamos qbeta, siendo el primer parametro el valor del cuantil deseado, el segundo parametro es alfa y el tercer parametro el beta

```{r }
aP=13 
bP=22
qbeta(0.975, aP, bP)
qbeta(0.025, aP, bP)
```

## c) Estimar con la muestra anterior, la estatura con varianza conocida.

```{r }
#Filtramos y vemos si df ha sufrido algun cambio
muestra20_esp_it_fr <- muestra20[muestra20$Nation=="SP" | muestra20$Nation=="IT" | muestra20$Nation=="FR",]
head(muestra20_esp_it_fr)
vec_alturas <- muestra20_esp_it_fr$height
mean(vec_alturas)
var(vec_alturas)
```

```{r}
#Obtenemos cuartil 0.025 sabiendo que n = 14 pues el valor de df ha cambiado previamente.
qt(p=0.975, df = 3, lower.tail = TRUE, log.p = FALSE)
```

\pagebreak

\newpage

# 4.- CONTRASTES (PARAMÉTRICOS Y NO PARAMÉTRICOS)

## 4.1- CONTRASTES PARAMÉTRICOS

Contrastar si la media mu1 de Sample1 es Q1 \<= mu1, con varianza desconocida (Q1 : cuartil 1 de la muestra)

```{r }
set.seed(2022)
#Generamos las muestras aleatorias de tamaño 20
muestra1_apartado4 <- sample(Data$IMC,size=20)
muestra2_apartado4 <- sample(Data$IMC,size=20)
#Almacenamos el cuartil 1
q1 <- quantile(muestra1_apartado4,0.25)
#Siendo el cuartil 25% 24.60137, contrastamos 
t.test(muestra1_apartado4, alternative="less", mu=q1)
#Puesto que p-value es 0.9923 y la media es 24.97518, no rechazamos la hipótesis nula
# y comprobamos que el cuartil 25% es menor que la media
```

### Contrastar si la media mu1 de Sample1 es mu1 \<= Q3, con varianza desconocida

```{r }
q3 <- quantile(muestra1_apartado4, 0.75)
t.test(muestra1_apartado4, alternative="greater",mu=q3)
#Puesto que p-value es 0.9712, aceptamos la hipótesis nula de que la media es menor que el #tercer cuartil
```

### Contrastar si la varianza sigma2 de Sample1 es mayor que 1.0, con media desconocida

```{r }
library(TeachingDemos)
sigma.test(muestra1_apartado4, sigma=1, alterantive="less")
#aceptamos la alternativa de que es menor puesto que p-value es 0.0176 y #var(muestra1_apartado4) = 0.3935399 < 1
```

### Contrastar si mu1 - mu2 = 0, con Sample1 y Sample2 respectivamente, con varianzas desconocidas

```{r }
t.test(muestra1_apartado4,muestra2_apartado4, paired=TRUE)
#Como p-value = 0.8858, en un intervalo de confianza del 95%, aceptamos la hipostesis nula
#de que la diferencia de las medias es 0
```

### Contrastar si varianza sigma1/ varianza sigma2 = 1, con Sample1 y Sample2 respectivamente

```{r }
var.test(muestra1_apartado4,muestra2_apartado4)
#Como p-value = 0.6645, en un intervalo de confianza del 95%, aceptamos la hipostesis nula
#de que la division de las varianzas es igual a 1
```

## 4.2- CONTRASTES PARAMÉTRICOS

Contrastar la normalidad de Sample, mediante el test de Pearson y el test de #Kolmogorov-Smirnov

```{r }
set.seed(2022)
library(MASS)
#Creamos la muestra aleatoria de tamaño 20
muestra3_apartado4 <- sample(Data$IMC,size=20)
fitdistr(muestra3_apartado4,c("normal"))
pnorm <- pnorm(20,24.97517790,0.61144326)
ks.test(muestra3_apartado4, pnorm, 24.97517790, 0.61144326)
```

### Contrastar la independencia de Sample, mediante el test de Durbin-Watson

```{r }
library(lmtest)
muestra6_apartado4 <- sample(Data$IMC,size=20)
lm <- lm(IMC ~ Data$height + Data$weight, data = Data)
dwtest(lm)
```

### Contrastar la homogeneidad de Sample, mediante el test de Wilcoxon

```{r }
muestra4_apartado4 <- sample(Data$IMC,size=20)
muestra5_apartado4 <- sample(Data$IMC,size=20)
wilcox.test(x = muestra4_apartado4, y = muestra5_apartado4, 
            alternative = "two.sided", mu = 0,
            paired = FALSE, conf.int = 0.95)
```

# 5.- REGRESIÓN LINEAL SIMPLE (ESTIMACIÓN Y CONTRASTE)

### 5.a.Estimación del modelo de regresión simple

```{r }
set.seed(2022)
df <- data.frame(Data)

#  Muestra de n=20 del dataframe completo
df_20 <- df[sample(1:nrow(df),20),]

#Modelo de regresi?n lineal simple
regresion <- lm(height~weight, data=df_20)
summary(regresion)

plot(df_20$weight, df_20$height, xlab='weight', ylab='height')
abline(regresion)

#Predicciones: Predecimos alturas para diferentes pesos
nuevos.pesos <- data.frame(weight =seq(60, 80))
predict(regresion, nuevos.pesos)

#Inferencia en el modelo de regresion simple
confint(regresion)


#Representamos intervalos de confianza para la respuesta media y los intervalos de predicci?n (en rojo)
plot(df_20$height, df_20$weight, xlab='height', ylab='weight')
abline(lm(weight~height, data=df_20))

ic <- predict(regresion, nuevos.pesos, interval = 'confidence')
lines(nuevos.pesos$weight, ic[,2], lty = 2)
lines(nuevos.pesos$weight, ic[,3], lty = 2)

ic <- predict(regresion, nuevos.pesos, interval = 'prediction')
lines(nuevos.pesos$weight, ic[,2], lty = 2, col= 'red')
lines(nuevos.pesos$weight, ic[,3], lty = 2, col = 'red')

# Tabla de an?lisis de la varianza de los errores con el comando ANOVA:
anova(regresion)
```

### 5.b.Contraste de regresión

```{r }

#Representamos los residuos estandarizados frente a los valores ajustados

residuos <- rstandard(regresion)
valores.ajustados <- fitted(regresion)
plot(valores.ajustados, residuos)

#Comprobamos la hip?tesis de normalidad con un QQPlot
qqnorm(residuos)
qqline(residuos)

```
